Diana Karolina Acosta Romero

Correo electrónico: dianakarolinaacostaromero17@gmail.com Cel.: (+57) 3053081565 – 3219309832 LinkedIn | GitHub

Bogotá D.C, Colombia (disponibilidad para cambio de residencia)

PERFIL PROFESIONAL

Desarrolladora Web Full Stack con enfoque en HTML, CSS, JavaScript, Java, React, PHP Node.js y MongoDB, así mismo con experiencia en el desarrollo y diseño de aplicaciones móviles y páginas web con Bloggers y Google Sites. Caracterizada por generar soluciones a problemas relevantes y complejos, desarrollando colaboración efectiva con otros miembros del equipo de trabajo, como diseñadores y desarrolladores. Me identifico con el aprendizaje continuo ya que cuento con la disposición de adquirir nuevos conocimientos y sólida capacidad de adaptabilidad y flexibilidad para cambios constantes.

HABILIDADES TÉCNICAS

GitHub y Git

HTML

CSS

Google Sites

JavaScript

Bloggers

App Inventor

Node.Js MongoDB Compass, Atlass y librería Mongoose

React PHP

EDUCACIÓN

2024 - 2024 Certificacion English Level A2

English Fourt

2023 - 2024 Desarrollo Web Full Stack

Ada School

2023 Diplomado en Programación Java

Politécnico De Colombia

2022 Certificado en Fundamento de Programacion

MiniTic y Universidad Tecnológica De Pereira

EXPERIENCIA

Agosto 2023 - Enero 2024

Desarrolladora Web Full Stack

PRO Talento (Bogotá D.C)

Creación de aplicación web de una Lista De Tareas, usando JavaScript, Node.js, MongoDb como programa para base de datos, con la finalidad de que un usuario pueda leer, crear, actualizar y eliminar tareas de su diario.

Creación y Diseño de Hoja De Vida personal utilizando HTML5 y CSS, adquiriendo nuevos conocimientos y logrando una plantilla para curriculum.

Julio 2022 – Noviembre 2022

Líder Proyectos Empresariales

Institución Educativa José Antonio Galán (Cumaral, Meta)

Creación, Desarrollo y Diseño de aplicaciones móviles para proyectos empresariales de diferentes áreas, sobresaliendo sobre otros proyectos.

Desarrollo y Diseño de Páginas web utilizando Google Sites y bloggers para los diferentes proyectos empresariales de los estudiantes de °11, generando críticas positivas de sus diseños e implementaciones.

INFORMACIÓN ADICIONAL

Otros cursos:

PHP/MySQL

(02/2024-03/2024) Cursa / PilforasInformaticas

Taller Figma 02/2024 - 02/2024l Desafio Latam

Análisis Para El Desarrollo Móvil Con APP Inventor (04/2021 – 05/2021) Servicio Nacional De Aprendizaje SENA

Idiomas: Español (Nativo) Inglés (Nivel A2)